【裁判字號】    89,上易,118
【裁判日期】    890222
【裁判案由】    公共危險
【裁判全文】
臺灣高等法院臺中分院刑事判決                    八十九年度上易字第一一八號
    上  訴  人
    即  被  告  甲○○
右上訴人因公共危險案件，不服臺灣台中地方法院八十八年度易字第三五三六號中華
民國八十八年十二月十五日第一審判決（起訴案號：臺灣台中地方法院檢察署八十八
年度偵字第二０五三二號），提起上訴，本院判決如左：
      主  文
上訴駁回。
      事實及理由
一、本案經本院審理結果，認第一審判決認事用法及量刑均無不當，應予維持，並引
    第一審判決書記載之事實、證據及理由。（如附件）
二、被告甲○○上訴意旨略以：伊係在不知情之情形下所為，原審量刑過重，且伊罹
    患精神疾病云云。惟查：(一)被告於上揭時、地，因向其祖母謝選索取零用錢未果
    ，竟基於漏逸瓦斯氣體之故意，衝進廚房開啟瓦斯桶開關，並拔掉橡皮接管，而
    漏逸瓦斯氣，使室內彌漫瓦斯，復前往客廳點燃香菸吸食之事實，已據其於警訊
    及原審審理時自白在卷，核與證人即其祖母謝選及嬸嬸李素珍於警訊中所證述之
    情節相符，並有照片一張在卷可稽，所辯在不知情下所為云云，顯非事實。(二)被
    告固提出八十九年二月十一日財團法人台中仁愛之家附設靜和醫院之診斷証明書
    ，載明被告罹患精神分裂症，宜長期治療等語。然查，被告自本件案發後至原審
    審理時均未據其以行為時是否有心神喪失或精神耗弱情形，提出抗辯。且自被告
    於警訊、偵查、原審審理應訊之內容及本院審理時供述之神態，參酌上開診斷証
    明書之日期觀之，尚無從證明被告行為時有上開精神喪失或耗弱情事，不得據該
    診斷証明書為被告有利之認定。(三)被告有竊盜、違反槍砲彈藥刀械管制條例等前
    科，有台灣台中地方法院檢察署刑案資料查註紀錄表一紙在卷可考。參酌被告上
    開前科素行及本件行為對其家屬及鄰居所造成之危險，原審量處有期徒刑七月，
    量刑尚稱妥適，被告上訴顯無理由，應予駁回。
三、據上論斷，應依刑事訴訟法第三百七十三條、第三百六十八條，判決如主文。
本案經檢察官乙○○到庭執行職務。
中      華      民      國    八十九     年      二       月   二十二   日
                                  臺灣高等法院臺中分院刑事第十二庭
            審判長法  官  洪  耀  宗
                                                法  官  郭  同  奇
                                                法  官  劉  登  俊
右正本證明與原本無異。
不得上訴。
                                                書記官  朱  敏  諄
中      華      民      國    八十九     年      二       月   二十三   日
                                                                        Ｏ
臺灣臺中地方法院刑事判決                        八十八年度易字第三五三六號
    公  訴  人  臺灣臺中地方法院檢察署檢察官
    被      告  甲○○  男三十一歲（民國○○○年○○月○日生）
                        國民身分證統一編號：Ｌ一二二六一二二號
                        住台中縣大里市○○路一八九巷一號
右列被告因公共危險案件，經檢察官提起公訴（八十八年度偵字第二０五三二號），
本院判決如左：
    主  文
甲○○漏逸氣體，致生公共危險，處有期徒刑柒月。
    事  實
一、甲○○於民國（下同）八十八年九月二十九日上午九時三十分左右，在台中縣大
    里市○○路一八九巷一號住處，因向其祖母謝選索取零用錢未果，竟基於漏逸瓦
    斯氣體之故意，衝進廚房開啟瓦斯桶開關，並拔掉橡皮接管，而漏逸瓦斯氣，使
    室內彌漫瓦斯，復前往客廳點燃香菸吸食，致有引爆瓦斯發生火警而殃及左右鄰
    居之可能，致生公共危險。
二、案經台中縣警察局霧峰分局報由臺灣臺中地方法院檢察署檢察官偵查起訴。
    理  由
一、訊據被告甲○○對於其於右揭時地漏逸瓦斯氣後，復前往客廳點燃香菸吸食等情
    均坦承不諱，核與證人謝選、李素珍於警訊中所證述之情節相符，並有照片一張
    在卷可稽，事證明確，被告之前開犯行，已足證明。
二、核被告所為，係犯刑法第一百七十七條第一項之罪。爰審酌被告已屆三十歲壯年
    ，竟僅因向其祖母要零用錢未果即動輒放瓦斯洩恨，且對他人生命安全造成極大
    之危險，及其犯罪後之態度等一切情狀，量處如主文所示之刑，公訴人雖對被告
    求處有期徒刑一年，然以本件被告實未造成任何實際損害之犯行言之，似有過重
    之嫌，爰不依公訴人之求刑，判處被告一年之有期徒刑，併予敘明。
據上論斷，應依刑事訴訟法第二百九十九條第一項前段，刑法第一百七十七條第一項
，罰金罰鍰提高標準條例第一條前段，判決如主文。
中    華    民    國    八十八      年      十二      月     十五     日
                                        法  官    李  國  增
右正本證明與原本無異。
如不服本判決，應於送達後十日內向本院提出上訴狀（須附繕本），上訴於台灣高等
法院台中分院。
                                        書記官
中    華    民    國      八十八      年      十二      月     十五     日
附錄法條：
刑法第一百七十七條第一項：漏逸或間隔蒸氣、電氣、煤氣或其他氣體，致生公共危
                          險者，處三年以下有期徒刑、拘役或三百元以下罰金。


司法院資訊處製作；財團法人民間司法改革基金會備份。
